【裁判字號】    98,聲,615
【裁判日期】    980820
【裁判案由】    返還提存物
【裁判全文】
臺灣桃園地方法院民事裁定               98年度聲字第615號
聲  請  人  丙○○
相  對  人  乙○○
            甲○○
            丁○○
上列當事人間聲請返還提存物事件，前經台灣台中地方法院於民
國98年2 月25日以97年度聲字第2781號裁定移送本院，本院裁定
如下：
    主  文
聲請駁回。
    理  由
一、本件聲請意旨略以：聲請人前遵鈞院95年度訴字第1998號損
    害賠償事件民事判決，以台灣台中地方法院97年度存字第11
    80號提存書提存新台幣（下同）26萬元後，對相對人財產聲
    請假執行，經台灣台中地方法院以97年度執字第20623 號強
    制執行事件受理在案。今上開訴訟案件業已判決確定，爰依
    104 條第1 項第1 款之規定，聲請鈞院裁定准許返還提存物
    ，並提出民國97年5 月20日台灣台中地方法院中院彥民執97
    執二字第20623 號囑託塗銷查封登記書暨民事執行處通知、
    台灣台中地方法院97年度存字第1180號提存書、台灣台中地
    方法院97年度聲字第2781號民事裁定、鈞院95年度訴字第19
    98號民事判決暨確定證明書、郵局存證信函（五股郵局存證
    信函第35號）暨回執（以上皆為影本）各1 份為證。
二、按返還擔保金，依民事訴訟法第106條準用同法第104條之規
    定，須符合：(一)應供擔保之原因消滅者；(二)供擔保人證明受
    擔保利益人同意返還者；(三)訴訟終結後，供擔保人證明已定
    20 日 以上之期間，催告受擔保利益人行使權利而未行使，
    或法院依供擔保人之聲請，通知受擔保利益人於一定期間內
    行使權利並向法院為行使權利之證明而未證明者之要件，法
    院始得裁定返還擔保金。復按擔保提存之提存人於提存後，
    假執行之本案判決已全部勝訴確定，得聲請該管法院提存所
    返還提存物，無庸法院裁定，提存法第18條第1 項第1 款定
    有明文。
三、經查，聲請人主張之前揭事實，經本院依職權調閱台灣台中
    地方法院97年度存字第1180號、台灣台中地方法院97年度執
    字第20623 號、本院95年度訴字第1998號等卷宗核閱屬實。
    惟當事人間之本院95年訴字第1998號損害賠償事件，經本院
    判決相對人（即被告）應連帶給付聲請人（即原告）779,78
    7 元，且聲請人得以26萬元為擔保對相對人之財產為假執行
    ，聲請人乃於判決後提供擔保金26萬元對相對人為假執行，
    該案件嗣後未經上訴而業於97年4 月14日確定並核發確定證
    明書，則就聲請人聲請假執行之本案判決當已全部勝訴確定
    ，即對相對人而言，聲請人之取回因聲請假執行而供擔保之
    提存物，不致使相對人發生損害，自得依提存法第18條第1
    項第1 款規定，毋庸經由法院之裁定。逕向該管法院提存所
    聲請返其因假執行所提存之擔保金。從而，本件聲請，尚無
    必要，應予駁回。
四、爰裁定如主文。
中    華    民    國    98    年    8     月    20    日
                  民事第一庭    法  官  陳雪玉
如不服本裁定應於送達後10日內向本院提出抗告狀，並應繳納抗
告費新台幣1000元。
上列正本證明與原本無異。
中    華    民    國    98    年    8     月    24    日
                                書記官  吳瓊英


司法院資訊處製作；財團法人民間司法改革基金會備份。
